臺灣臺中地方法院民事判決　九十三年度訴字第一六三四號
　　原　告　乙○○
　　被　告　甲○○
右被告因傷害案件，原告提起請求損害賠償之附帶民事訴訟（九十三年度附民字第一
九三號），經本院刑事庭裁定移送前來，於中華民國九十三年三月八日言詞辯論終結
，本院判決如左︰
    主  文
被告應給付原告新臺幣壹拾萬元，及自民國九十三年六月十七日起至清償日止，按週
年利率百分之五計算之利息。
原告其餘之訴駁回。
訴訟費用由被告負擔十分之一，餘由原告負擔。
本判決原告勝訴部分，得為假執行。但被告如以新臺幣壹拾萬元為原告供擔保，得免
為假執行。
原告其餘假執行之聲請駁回。
    事實及理由
一、本件原告起訴主張：原告係被告之妻。被告基於傷害之故意，先後於民國九十二
    年十二月二十三日下午五時五十分及同月二十五日上午十時許，在其所經營之臺
    中市○○區○○路三段一三二號「群益水電行」內毆打原告，致原告受有頭皮及
    頸部、雙膝受有挫傷、左上背受有瘀傷、疑似腦震盪等傷害。爰依據民法第一百
    八十四條第一項前段、第一百九十五條第一項規定，請求被告應賠償原告新臺幣
    （下同）壹佰萬元之精神上慰撫金，及自起訴狀繕本送達翌日起至清償日止，按
    年息百分之五計算之利息，並陳明願供擔保，請准宣告假執行。被告則以：為自
    己所犯之過，已付出慘痛代價，每月做工所得，除了維持自己、父親及四個孩子
    的生活、教育費外，尚須支付欠款，原告請求之金額太高，被告無力負擔等語置
    辯，請求駁回原告之訴，並陳明願供擔保，請准宣告免為假執行。
二、原告主張被告先後於九十二年十二月二十三日下午五時五十分及同月二十五日上
    午十時許，在其所經營之臺中市○○區○○路三段一三二號「群益水電行」內毆
    打原告，致原告受有頭皮及頸部、雙膝受有挫傷、左上背受有瘀傷、疑似腦震盪
    等傷害之事實，為被告所不爭執，並經本院職權閱臺灣高等法院臺中分院以九十
    三年度上易字第九八０號刑事卷證無訛，是原告主張之上開事實，堪可認定。
三、按因故意或過失，不法侵害他人之權利者，負損害賠償責任；不法侵害他人之身
    體、健康、名譽、自由、信用、隱私、貞操，或不法侵害其他人格法益而情節重
    大者，被害人雖非財產上之損害，亦得請求賠償相當之金額，民法第一百八十四
    條第一項、第一百九十五條第一項分別定有明文。原告因被告之傷害犯行而受有
    傷害，已如前述，足認被告係故意不法侵害原告之身體、健康等人格權，則揆之
    上開規定，被告自應負侵權行為損害賠償責任。惟慰藉金之賠償須以人格權遭遇
    侵害，使精神上受有痛苦為必要，其核給之標準固與財產上損害之計算不同，然
    非不可斟酌雙方身分資力與加害程度，及其他各種情形核定相當之數額，有最高
    法院五十一年度臺上字第二二三號判例可參。
四、本院審酌被告為原告之夫，未念夫妻感情，連續二次毆打原告，致原告受有受有
    左肩瘀傷血腫約四×四公分及頭皮、頸部挫傷、雙膝挫傷、左上背瘀傷、疑似腦
    震盪等傷害，有原告於前開刑事案件所提出之診斷證明書附卷可稽。而原告名下
    有不動產四筆、汽車一輛，九十三年九月四日財產總額為柒拾壹萬捌仟玖佰伍拾
    壹元，九十二年度全部所得總額為零；被告名下並無財產，九十二年度全部所得
    總額為零，九十一年度全部所得總額為伍萬零肆佰玖拾元，有本院依職權調閱兩
    造財產所得調件明細表附卷可稽，原告資力高於被告等情，因認原告請求被告賠
    償精神慰撫金壹拾萬元為適當，逾此部分之請求，自難准許。
五、綜上所述，原告依侵權行為損害賠償之法律關係，請求被告給付精神慰撫金壹拾
    元，及自起訴狀繕本送達翌日即九十三年六月十七日起至清償日止，按年息百分
    之五計算之利息，為有理由，應予准許；逾此部分之請求，為無理由，應予駁回
    。
六、兩造均陳明願供擔保，請准宣告假執行或免為假執行，經核就原告勝訴部分所命
　　被告應給付原告之金額為未逾伍拾萬元之判決，爰依職權宣告假執行，並酌定相
    當擔保金額准被告提供擔保免為假執行；至原告其餘假執行之聲請，因訴之駁回
    而失所依據，應予駁回。
據上論結：本件原告之訴，為一部有理由，一部無理由，爰依民事訴訟法第七十九條
、第三百八十九條第一項第五款、第三百九十二條，判決如主文。
中　　　華　　　民　　　國　　九十四　　年　　　三　　　月　　二十二　　日
                              臺灣臺中地方法院民事第二庭
~B法　　　官　劉正中
右為正本，係照原本作成。
如對本判決上訴，須於判決送達後廿日內向本院提出上訴狀（須附繕本）。
中　　　華　　　民　　　國　　九十四　　年　　　三　　　月　　二十二　　日
~B法院書記官
